# 筹建期间利息支出（费用化）

提问人：doris8991 时间：2020-03-13 00:26:18
请教陈版，被审计单位子公司筹建期间支付的关联方资金拆借利息，应计入管理费用-开办费还是财务费用-利息支出？

回答人：chenyiwei
按照 2006 版的《会计科目和主要账务处理》应该是“管理费用——开办费”，但个人理解计入“财务费用——利息支出”更合理。